【裁判字號】    92,易,207
【裁判日期】    920818
【裁判案由】    竊盜
【裁判全文】
臺灣苗栗地方法院刑事判決                          九十二年度易字第二七號
    公  訴  人  臺灣苗栗地方法院檢察署檢察官
    被      告  乙○○  男  三.
右列被告因竊盜案件，經檢察官提起公訴（九十二年度偵字第一一五二號），本院判
決如左：
    主  文
乙○○連續攜帶兇器竊盜，處有期徒刑捌月。扣案之板手貳支，沒收。
    事  實
一、乙○○前於民國九十一年間，因竊盜案件，經台灣板橋地方法院於民國九十二年
    一月三十日以九十二年度簡字第三八號判處有期徒刑八月，緩刑四年，該案於同
    年三月十七日確定。在緩刑期間，竟仍不知悛改，基於意圖為自己不法所有之概
    括犯意，於同年三月十八日凌晨零時許，自其位於桃園縣桃園市○○路二二號之
    體、安全產生威脅，足供為兇器使用之板手二支，（一）先於同日凌晨二時許，
    在苗栗縣竹南鎮港墘里活動中心旁，以板手擰鬆螺絲之方式，竊取為竹南鎮公所
    所有，平日為該公所清潔隊所管理，置於該處而其上標示「請高抬貴手，不要亂
    丟廢棄物，共同維護路段的整潔。謝謝！竹南鎮公所敬製」之標示牌二面，得手
    後據為己有，並置於上開貨車上；（二）於同日凌晨三時許，在竹南鎮港墘里苗
    九線與苗一二六線交岔路口處，以同一方式，竊取亦為竹南鎮公所所有，平日為
    該公所建設課所管理，置於該處而其上標示「五福大橋限重２５公噸起重車輛請
    繞道行駛」之標示牌一面（價值約新台幣《以下同》九千八百元），得手後據為
    己有，並置於上開貨車上；（三）復於同日凌晨四時許，另在竹南鎮○○里○道
    台一線十一公里二百公尺處，以板手擰鬆螺絲，著手竊取為交通部公路總局第二
    區養護工程處大湖工務所所管理，置於該處而其上標示「台十三線，往新竹方向
    」意旨之指示牌一面（價值約四千餘元），幸經民眾徐煥容發覺有異並報警處理
    ，乙○○始未再得手，並經警當場在其前揭貨車上起獲其先前所竊得之標示牌三
    面，並在乙○○手上扣得其所有供竊盜用之板手二支。
二、案經苗栗縣警察局頭份分局報請臺灣苗栗地方法院檢察署檢察官告偵查起訴。
    理  由
一、訊據被告乙○○固承認於前揭時、地，經警在其駕駛之車號Ｋ四─六五０一號自
    用小貨車上起出三面標示牌，惟矢口否認有何上開犯行，辯稱：經警在伊貨車上
    起獲之標示牌三面，係伊分別在苗栗縣竹南鎮港墘里活動中心旁及港墘里苗九線
    與苗一二六線交岔路口處之地上所撿拾，準備天亮後送交竹南鎮公所，並非伊利
    用工具所拆卸，伊亦無竊取之意；另伊於該日凌晨四時許，係在竹南鎮○○里○
    道台一線十一公里二百公尺處，以板手企圖將伊於小便時在地上撿拾之螺絲，鎖
    回標示牌上，並非企圖擰鬆螺絲云云。惟查：
（一）右揭犯罪事實，迭據被害人即竹南鎮公所管理員丙○○指訴：經警於九十二年
      三月十八日凌晨四時四十分，起獲之「五福大橋限重２５公噸起重車輛請繞道
      行駛」之標示牌一面，是伊所有管理之物，原放在竹南鎮港墘里苗九線與苗一
      二六線交岔路口處，該牌價值九千八百元，因該牌伊均有定期派人檢修，一個
      月巡邏一次，事先並沒有損壞，亦未接獲有人通報說該標示牌有倒在地上之情
      形，該牌子原先是以四個螺絲鎖在竿子上，該牌子是鋁板，可以回收等語（參
      見偵卷第二四頁正、反面警訊筆錄、第五二頁偵訊筆錄）、該公所清潔隊管理
      員丁○○陳述：經警起獲「請高抬貴手，不要亂丟廢棄物，共同維護路段的整
      潔。謝謝！竹南鎮公所敬製」之標示牌二面是鎮公所所有由伊管理之物，均有
      定期派人維修，事先並沒有損壞，伊平常幾乎每天均在巡邏，若事先有發現標
      示牌壞掉，會馬上處理，之前亦無其他人通報說該牌掉在地上，該牌子原先均
      以螺絲起子鎖在竿子上，警員通知伊領回時，並發現螺絲起子，伊在該標示牌
      原架設處，亦未發現有螺絲掉在地上，該牌子為鋁製，有價值等語（參見偵卷
      第二六頁正、反面警訊筆錄、第五三頁偵訊筆錄）、交通部公路總局第二區養
      護工程處大湖工務所管理員甲○○指述：經警於九十二年三月十八日凌晨四時
      四十分許起獲之「台十三線，往新竹方向」標示牌是伊所管理，擺在頭份鎮○
      ○里○○路台十三線十一公里加二百公尺處，有一螺絲被拔下等語（參見偵卷
      第二二頁正、反面筆錄）明確，核與目擊證人即發現被告拆標示牌之民眾徐煥
      容結證：伊於九十二年三月十八日凌晨四時三十五分許，在苗栗縣竹南鎮○○
      里○道台一線十一公里二百公尺處，發現乙○○竊取公路指示牌，該人駕駛一
      部藍色貨車，車門邊有噴商行二個字，該人當時用板手在拆告示牌等語（參見
      偵卷第二九頁警訊筆錄、第五三頁偵訊結證筆錄）相符合。而被告亦自承：經
      警查獲伊時，伊手上確是拿著二支板手，正在拆螺絲，伊貨車旁確實有噴「商
      行」二字等語（參見偵卷第四二頁筆錄、本院卷第六二頁筆錄），並有被告所
      有藍色自用小貨車照片二幀在卷可參（附於偵卷第三四頁），益徵，前揭目擊
      證人徐煥容之證詞與事實相符，足堪憑採。
（二）被告確實於九十二年三月十八日凌晨四時許，在竹南鎮○○里○道台一線十一
      公里二百公尺處，以板手擰鬆置於該處標示「台十三線，往新竹方向」意旨之
      指示牌螺絲時，遭民眾徐煥容發現報警處理，並經警當場在其前揭貨車上起獲
      「請高抬貴手，不要亂丟廢棄物，共同維護路段的整潔。謝謝！竹南鎮公所敬
      製」之標示牌二面、「五福大橋限重２５公噸起重車輛請繞道行駛」之標示牌
      一面，已據其供承在卷，並有被害人丙○○、丁○○出具之贓物認領保管單二
      紙附卷可、起獲現場照片九幀附卷可參及板手二支扣案可憑。被告亦自承：當
      時三月，苗栗天氣很好，無颱風、無狂風等語（參見本院卷第六五頁筆錄）、
      佐以前揭被害人均證述：該等標示牌均有定時巡邏、維修，且事先均未接獲民
      眾告知該等標示牌有掉落等情觀之，足徵，被告辯稱：該等牌子原先掉落路旁
      ，是伊撿拾，準備天亮後送交竹南鎮公所云云，顯係卸責之詞，不足採信。本
      案事證明確，被告犯行已經證明。
二、查扣案之板手二支，均鐵製之硬物，質地堅硬，客觀上自足以傷害人之身體，危
    害人生命安全，此業經本院當庭勘驗無訛，製有勘驗筆錄在卷可參（參見本院卷
    第六七頁筆錄），應均屬兇器之一種。核被告所為，係犯刑法第三百二十一條第
    一項第三款之攜帶兇器竊盜罪。核被告犯罪事實（一）、（二）所為，均係犯刑
    法第三百二十一條第一項第三款之攜帶兇器竊盜既遂罪；被告犯罪事實（三）所
    為，係犯同法第三百二十一條第一項第三款、第二項之攜帶兇器竊盜未遂罪。其
    先後三次竊盜犯行，時間緊接，犯罪基本構成要件相同，顯係基於概括犯意所為
    ，應依連續犯規定，從一重論以攜帶兇器竊盜既遂罪，並加重其刑。爰審酌被告
    前於九十一年間，因竊盜案件，經台灣板橋地方法院於民國九十二年一月三十日
    以九十二年度簡字第三八號判處有期徒刑八月，緩刑四年，現正緩刑中之素行（
    此為被告所自承，並有臺灣高等法院被告全國前案紀錄表、台灣苗栗地方法院檢
    察署刑案資料查註紀錄表資料各一份在卷可參）、本案犯罪動機、目的、行竊手
    段、所生之危害、所得利益，及其犯後仍不知坦承犯行，態度不佳，暨公訴檢察
    官予以從重量刑之請求等一切情狀，量處如主文所示之刑，以資儆懲。另扣案之
    板手二支，為被告所有，業據被告供承在卷（參見本院卷第六八頁筆錄），因係
    供竊盜犯罪所用之物，爰依刑法第三十八條第一項第二款宣告沒收。
據上論斷，應依刑事訴訟法第二百九十九條第一項前段，刑法第五十六條、第三百二
十一條第一項第三款、第三十八條第一項第二款，判決如主文。
本案經檢察官黃棋安到庭執行職務。
中      華      民      國    九十二  年      八      月    十八          日
                             臺灣苗栗地方法院刑事第二庭
                               法  官    黃 賢 婷
右正本證明與原本無異。
如不服本判決，應於判決送達後十日內向本院提出上訴狀（應附繕本）。
                               書記官    周 巧 屏
中      華      民      國    九十二  年      八      月    十八          日
附錄法條
中華民國刑法第三百二十一條
犯竊盜罪而有左列情形之一者，處六月以上、五年以下有期徒刑：
一  於夜間侵入住宅或有人居住之建築物、船艦或隱匿其內而犯之者。
二  毀越門扇、牆垣或其他安全設備而犯之者。
三  攜帶兇器而犯之者。
四  結夥三人以上而犯之者。
五  乘火災、水災或其他災害之際而犯之者。
六  在車站或埠頭而犯之者。
前項之未遂犯罰之。


司法院資訊處製作；財團法人民間司法改革基金會備份。
